臺灣板橋地方法院刑事判決　　　　　　　100年度易字第111號
公　訴　人　臺灣板橋地方法院檢察署檢察官
被　　　告　陳川雨
上列被告因竊盜案件，經檢察官提起公訴（99年度偵緝字第3147
號、第3148號、第3149號），本院判決如下：
    主  文
陳川雨犯竊盜罪，累犯，處有期徒刑柒月；又犯毀越門扇竊盜罪
，累犯，處有期徒刑拾壹月；又犯夜間侵入住宅竊盜罪，累犯，
處有期徒刑玖月。應執行有期徒刑貳年貳月。
    事  實
一、陳川雨前因竊盜案件，經臺灣高等法院以91年度上易字第
    1939號判決判處有期徒刑1 年6 月確定；因竊盜案件，經
    本院以90年度易字第3982號判決判處有期徒刑6 月確定；
    因施用第二級毒品案件，經本院以91年度易字第1929號判決
    判處有期徒刑6 月確定；因竊盜案件，經本院以92年度易
    字第7 號判決判處有期徒刑10月，且經臺灣高等法院以92年
    度上易字第1113號判決駁回上訴確定；因偽造印文案件，
    經本院以91年度簡字第346 號判決判處有期徒刑3 月確定；
    因偽造印文案件，經本院以92年度重簡字第70號判決判處
    有期徒刑4 月確定；上開之罪後經合併定應執行有期徒刑3
    年6 月，並與另案之拘役及罰金易服勞役接續執行，於民國
    94年7 月21日縮短刑期假釋出監，但其假釋後經撤銷，尚有
    殘刑8 月22日。陳川雨復因竊盜（共2 罪）及偽造署押案
    件，經本院以95年度易字第2467號判決分別判處有期徒刑5
    月、5 月及4 月確定；因竊盜案件，經本院以95年度易緝
    字第125 號判決判處有期徒刑10月確定；因施用第二級毒
    品案件，經本院以95年度簡字第6315號判決判處有期徒刑6
    月確定；因連續施用第二級毒品案件，經本院以95年度易
    緝字第126 號判決判處有期徒刑8 月確定；上開至各罪
    經依法減刑並定應執行有期徒刑1 年5 月，且與前揭殘刑接
    續執行，於97年8 月13日縮刑期滿執行完畢。詎猶不知悔改
    ，而為下列之犯行：
  (一)陳川雨基於意圖為自己不法所有之竊盜犯意，於97年11月1
    日11時52分許，在臺北縣蘆洲市（現改制為新北市蘆洲區○
    ○○路578 號前，見吳品頡所有之車牌號碼2A-8196 號自用
    小客車停放該處無人看管，認有機可乘，即以不詳方式進入
    車內徒手發動上開車輛竊取之，得逞後旋即駕車逃逸，嗣後
    則將該車棄置在新北市○○區○○路107 號前。經警於97年
    11月10日12時許在上址尋獲，並在該車內採集菸蒂1 支，將
    該菸蒂送驗結果與陳川雨DNA-STR 型別相符，而查悉上情。
  (二)陳川雨復於98年4 月7 日12時30分至17時30分許間某時，另
    基於意圖為自己不法所有之竊盜犯意，前往簡秋金位於新北
    市○○區○○街20號4 樓住處，趁隙持不明器具破壞該房屋
    大門門鎖後進入該屋，徒手竊取簡秋金所有之新臺幣（下同
    ）11,500元、戒子1 只、身分證1 張、健保卡1 張、印章1
    枚、電視機1 臺、皮包2 個等物（總價值約35,000元），得
    逞後隨即離去。嗣經簡秋金發覺遭竊報警，警方於上開住處
    內走廊上採集遺留現場之檳榔渣跡證，將該跡證送驗結果與
    陳川雨DNA-STA 型別相符，而查悉上情。
  (三)陳川雨復基於意圖為自己不法所有之竊盜犯意，於98年8 月
    13日凌晨4 時15分許之夜間，駕駛向不知情友人鄭銘輝借用
    車牌號碼9F-3279 號自用小貨車，前往新北市○○區○○街
    445 巷12號，以不詳方式進入該住處樓梯間，徒手竊取林俊
    清所有腳踏車1 部（廠牌DYNO、價值8,000 元）、莫玉開所
    有腳踏車1 部（廠牌STEPRA GON、價值5,000 元），並將竊
    得之車輛搬置上開自用小貨車車斗，旋即駕車離去。嗣林俊
    清、莫玉開發覺遭竊報警處理，為警調閱監視器錄影畫面，
    循線在新北市○○區○○街107 號即良韋汽車修配廠查獲陳
    川雨，並當場自上開自用小貨車車斗起獲遭竊腳踏車2 部，
    而查悉上情。
二、案經臺北縣（現改制為新北市）政府警察局新莊分局暨新北
    市政府警察局三重分局移送臺灣板橋地方法院檢察署檢察官
    偵查起訴。
    理  由
一、證據能力部分：
（一）證人即被害人吳品頡、簡秋金、鄭銘輝、林俊清、莫玉開
      、粘圳良於警詢之證述，經檢察官、被告陳川雨於本院審
      理時同意將該等證據資料列為證據調查，本院審酌上開證
      據資料作成時之情況，並無強暴、脅迫、利誘、詐欺或其
      他不正方法等不適當之情形，爰依刑事訴訟法第159 條之
      5 第1 項規定，認均具有證據能力。
（二）證人即被害人吳品頡、簡秋金、鄭銘輝於偵查中之證述，
      均已於供前具結，且檢察官訊問程序，並無違背程序，以
      該供述作成之客觀條件及環境，並無顯不可信之情況，爰
      依刑事訴訟法第159 條之1 第2 項規定，認有證據能力。
（三）至於其餘本院認定犯罪事實依據之各項證據之證據能力，
      本件被告於言詞辯論終結前，均未聲明異議，該等證據已
      經本院於審理時逐一提示予被告表示意見，本院審酌該等
      證據之取得過程並無瑕疵，與本案待證事實間復具有相當
      之關聯性，以之為本案證據並無不當，自得採為本件認定
      事實之基礎，併此敘明。
二、訊據被告對於犯罪事實(三)，於本院審理時已坦承不諱，核與
    證人鄭銘輝於警詢、偵查中之證述、證人林俊清、莫玉開於
    警詢之指述及證人粘圳良於警詢之證述情節相符，復有臺北
    縣政府警察局三重分局扣押筆錄、扣押物品目錄表、贓物認
    領保管單各1 份、尋獲照片8 張，監視器錄影光碟1 片、臺
    灣板橋地方法院檢察署檢察官勘驗紀錄1 份（含監視器影像
    26張）、監視器翻拍照片4 張在卷可稽，足認被告之自白與
    事實相符，堪信為真，此部分犯罪事實事證明確，堪以認定
    。至關於犯罪事實(一)、(二)部分，被告雖矢口否認有何竊盜與
    加重竊盜犯行，辯稱：伊記不起來、沒有印象云云。惟查：
（一）關於犯罪事實(一)部分，業據證人吳品頡於警詢及偵查中證
      述：其所有車牌號碼2A-8196 號自小客車於97年11月1 日
      11時52分許，在新北市○○區○○路578 號前失竊，復於
      97年11月10日在新北市○○區○○路尋獲遭竊車輛等語明
      確（偵查卷一第65頁及偵查卷三第3-4 頁），可見該車確
      實有於上開時、地遭竊之情形，嗣經警在該失竊車內，採
      得遺留於該車內菸蒂中之DNA 送驗，結果與被告之DNA-ST
      A 型別相符一節，有勘察採驗同意書、新北市政府警察局
      98年3 月26日北縣警鑑字第0980040750號鑑驗書各1 份在
      卷可稽（偵查卷三第11-13 頁），足見被告確實曾出現在
      該車內，而衡諸被告與被害人吳品頡並不相識，此業據被
      告於本院審理時供承在卷（本院卷第64頁），顯見被告曾
      出現在該車內，並非受被害人吳品頡之邀，又佐以警方在
      該車內，並未再查得或檢驗出他人DNA 之情，而被告亦始
      終無法合理說明為何其會乘坐在該系爭車輛內，亦無法交
      代是否尚有其他人乘坐該車，均顯見被告上開辯詞為卸責
      之詞，並無足採，是被告有此部分之竊盜犯行，應堪認定
      。
（二）關於犯罪事實(二)部分，證人簡秋金於警詢及偵查中指述：
      於98年4 月7 日12時30分至17時30分許間某時，其位於新
      北市○○區○○街20號4 樓之住處，遭人以不明方式破壞
      門鎖進入住處內行竊上開財物等語明確（偵查卷一第65-6
      6 頁及偵查卷二第9-11頁），經警方採集該失竊現場走廊
      檳榔渣跡證送驗，結果與被告之DNA-STA 型別相符一節，
      有勘察採證同意書、證物清單、臺北縣政府警察局98 年7
      月2 日北縣警鑑字第0980091908號鑑驗書在卷可稽（偵查
      卷二第13頁），足見被告確實曾進入在該屋內，而衡諸被
      告與被害人簡秋金並不相識，此業據被告於本院審理時供
      承在卷（本院卷第64頁），且警方在該屋內，並未再查得
      或檢驗他人DNA 之情，又被告亦始終無法合理說明為何會
      進入系爭之屋內，顯見被告上開辯詞，應係卸責之詞，並
      無足採，故被告有此部分之竊盜犯行，亦堪認定。
（三）綜上所述，本件事證明確，被告犯行堪以認定，應依法論
      科。
三、查被告行為後，刑法第321 條於100 年1 月26日經總統公布
    修正，於同年月28日生效。其中，有關刑法第321 條第1項
    第1 款之構成要件，修正前之規定為: 「於夜間侵入住宅或
    有人居住之建築物、船艦，或隱匿其內而犯之者。」，修正
    後之規定為：「侵入住宅或有人居住之建築物、船艦或隱匿
    其內而犯之者。」。是依修正前之規定，僅於夜間侵入住宅
    或有人居住之建築物、船艦或隱匿而竊盜者，始構成該條項
    之加重竊盜罪，但依修正後之規定，則不論其為日間或夜間
    ，均應構成本條項之加重竊盜罪，對於被告並無較為有利。
    揆諸前揭規定，本案自應適用修正前之刑法第321 條第1 項
    第1 款規定。又刑法第321 條第1 項第2 款修正前、後規定
    之構成要件均屬相同，但修正前之法定刑為「6 月以上5 年
    以下有期徒刑」，而修正後之法定刑則為「6 月以上5 年以
    下有期徒刑，得併科新臺幣10萬元以下罰金」，比較新、舊
    法之結果，行為後之法律並未較有利於被告，依照前開刑法
    第2 條第1 項前段之規定，此部分亦應適用被告行為時之修
    正前刑法第321條第1 項第2 款規定。
四、核被告就犯罪事實(一)所為，係犯刑法第320 條第1 項之竊盜
    罪，就犯罪事實(二)所為，係犯修正前刑法第321 條第1 項第
    2 款之毀越門扇竊盜罪，就犯罪事實(三)所為，係犯修正前刑
    法第321 條第1 項第1 款夜間侵入住宅加重竊盜罪。被告所
    為上開3 次竊盜之犯行，犯意各別，時間不同，行為互殊，
    應分論併罰。又被告有如事實欄所載之前案紀錄及執行情形
    ，有臺灣高等法院被告前案紀錄表1 份在卷足憑，其於受有
    期徒刑之執行完畢後，5 年以內故意再犯本件有期徒刑以上
    之3 罪，均為累犯，均應依刑法第47條第1 項之規定加重其
    刑。爰審酌被告前有多次竊盜前科，顯示素行不佳，有臺灣
    高等法院被告前案紀錄表在卷可稽，其不思以正途獲取財物
    ，甫出監不久，即屢次伺機竊取他人財物，造成被害人財產
    損失及不便，嚴重妨害治安，惡性非輕，不容輕縱，兼衡被
    告否認犯行之態度，及就部分犯行至本院審理時自知事證明
    確而坦承犯行，然均未對被害人進行補償之態度等一切情狀
    ，分別量處如主文所示之刑，並定其應執行之刑，以資懲儆
    。
據上論斷，應依刑事訴訟法第299 條第1 項前段，刑法第2 條第
1 項前段、第320 條第1 項、第47條第1 項、第51條第5 款，修
正前刑法第321 第1 項第1 款、第2 款，刑法施行法第1 條之1
，判決如主文。
本案經檢察官張瑞玲到庭執行職務。
中    華    民    國     100    年    3    月    4    日
                  刑事第十六庭      法  官     魏俊明
上列正本證明與原本無異。
如不服本判決應於收受本判決後10日內向本院提出上訴書狀，並
應敘述具體理由，如未敘述上訴理由者，應於上訴期間屆滿後20
日內補提理由書狀於本院（均須按他造當事人之人數附繕本）「
切勿逕送上級法院」。
                                    書記官     陳香君
中    華    民    國   100    年    3     月    4     日
附錄本案論罪科刑法條全文：
中華民國刑法第320條
意圖為自己或第三人不法之所有，而竊取他人之動產者，為竊盜
罪，處5 年以下有期徒刑、拘役或5 百元以下罰金。
意圖為自己或第三人不法之利益，而竊佔他人之不動產者，依前
項之規定處斷。
前二項之未遂犯罰之。
修正前中華民國刑法第321條
犯竊盜罪而有左列情形之一者，處6 月以上、5 年以下有期徒刑
：
一、於夜間侵入住宅或有人居住之建築物、船艦或隱匿其內而犯
    之者。
二、毀越門扇、牆垣或其他安全設備而犯之者。
三、攜帶兇器而犯之者。
四、結夥三人以上而犯之者。
五、乘火災、水災或其他災害之際而犯之者。
六、在車站或埠頭而犯之者。
前項之未遂犯罰之。